臺灣高雄地方法院刑事判決　　　　　　　96年度簡上字第51號
上　訴　人
即　被　告　甲○○
選任辯護人　陳賜良律師
上列上訴人因恐嚇等案件，不服本院於民國95年11月30日以95年
度簡字第1982號所為之第一審刑事簡易判決（檢察官聲請簡易判
決處刑案號：95年度偵字第1454號），提起上訴，本院管轄之第
二審合議庭判決如下：
    主  文
上訴駁回。
    事實及理由
一、證據能力部分：
    按被告以外之人於偵查中向檢察官所為之陳述，除顯有不可
    信之情況者外，得為證據。刑事訴訟法第159 條之1 第2 項
    定有明文。被告以外之人於偵查中向檢察官所為陳述，雖為
    審判外之陳述，然依刑事訴訟法之規定，檢察官係代表國家
    偵查犯罪、實施公訴，依法有訊問被告、證人、鑑定人權利
    之人；且於實務運作時，檢察官偵查中向被告以外之人所取
    得之陳述，原則上均能遵守法律規定，不致於違法取供，故
    可信度極高，自得為證據。本院審酌證人祈娟、李曉鈺、李
    聚訓、李叔訓於偵查中向檢察官所為陳述，並無非法取供等
    非任意之陳述，亦無其他足認該陳述有何顯不可信之情事，
    且經具結，依上開規定，該等陳述得作為本案證據。
二、本案經本院審理結果，認第一審以被告甲○○所犯刑法第
    305 條恐嚇危害安全罪，處罰金新臺幣（下同）6,000 元，
    並諭知易服勞役之折算標準，其認事、用法及量刑均無不當
    ，應予維持，並引用第一審判決書記載之事實、證據及理由
    （如附件）。
三、被告於94年1 月2 日上午11時許在其母親住處屋外對被害人
    祈娟為恐嚇犯行，業據證人祈娟、李曉鈺、李聚訓於偵查及
    原審審理中證述明確，且與證人李叔訓於偵查中之證述相符
    ，其犯行應堪認定。上訴人即被告上訴意旨以：證人祈娟、
    李聚訓、李曉鈺於偵查中之證述均前後矛盾，足認其等所述
    不實，且證人李叔訓並未在現場，亦足認其證述聽聞恐嚇之
    經過不實，爰請撤銷原判決改諭知被告無罪等語。經查：
（一）證人李曉鈺於偵查中證述：94年1 月2 日被告一到伊母親
      鄂元靜位於高雄縣岡山鎮成功丙村47號住處，就開始爭吵
      ，要伊大嫂祈娟滾回去，被告要祈娟滾出去時，祈娟就出
      去了，被告並說『我會把你整的在地上跪地求饒，我都不
      會放過你』，還有罵祈娟北京爛貨等語（見偵查卷第17頁
      ）；而經被告聲請調閱當日偵查錄音光碟自行勘驗後，認
      證人李曉鈺之部分係被告誤聽所致（見本院卷第40頁），
      足認並非證人李曉鈺於偵查中之證述有何前後矛盾之情，
      是被告辯稱：證人李曉鈺於94年8 月18日偵訊中原證述『
      被告當著警察面罵及恐嚇祈娟等語』，待伊提出錄音譯文
      後，李曉鈺始改稱『是警察未到時，在門口說的』，而認
      李曉鈺所述不實等語，即無可採。
（二）又證人祈娟於94年9 月28日偵查中稱：「被告一進門就叫
      我滾出去，我當時在房子裡，我怕他打我，我就出去了，
      出去了這個時候我都待在院子裡，他罵我的時候警察不在
      」等語，於94年11月2 日偵查中稱：「被告一進門就叫我
      滾出去，我就出門了，警官騎車從那邊過來了，被告罵我
      的時候，這警官確實不在。... （被告在屋內或屋外罵你
      ？）當然是在外面，因為他一進來就叫我滾出去了」等語
      ，有本院勘驗筆錄在卷可稽（見本院卷第41頁），足認證
      人祈娟於兩次偵查中之證述，均稱被告一到現場即命證人
      祈娟滾出去，並在屋外罵人等情，並無前後矛盾之處，而
      足採信。是被告辯稱證人祈娟於94年9 月28日偵查中及94
      年11月2 日偵查中先後證述伊是在門口、房間內罵祈娟，
      所述矛盾不實等語，亦不可採。
（三）參以證人李叔訓於偵查中證述：伊當日因家務事而前往伊
      母親鄂元靜家中與祈娟、被告等人對質，但被告一到就與
      祈娟、李聚訓發生爭執，被告並在門口向祈娟說「跪地求
      饒都不會放過你，回去吃老米」等語（見偵查卷第87～88
      頁），而證人李叔訓於94年1 月2 日當日在現場，業經證
      人李聚訓於原審及證人李曉鈺、被告於偵查中陳述明確（
      見偵查卷第17、92頁、原審卷第36頁），而證人李叔訓既
      在場聽聞，亦無偏袒之詞，堪認其證述顯屬可信。被告雖
      辯稱：伊於偵查中供稱李叔訓不在現場，筆錄誤載伊稱李
      叔訓站在門外，而李叔訓不在現場卻證述聽聞經過，與事
      實不符等語，然經本院勘驗94年12月8 日被告偵查中之錄
      音光碟可知，被告供稱「李叔訓當時是騎車來，李叔訓是
      站在大馬路門口的外面，沒有進房間」等語（見本院卷第
      40 頁） ，足認被告亦知悉證人李叔訓確實至現場，故被
      告辯稱係於偵查中供述李叔訓並未在現場等語，顯為卸責
      之詞。
（四）被告雖辯稱：伊係經電話通知後始晚於李聚訓、祈娟等人
      到伊母親住處，證人李聚訓於偵查中證述李聚訓、祈娟等
      人一到母親住處現場，即遭伊謾罵，顯然與事實不符等語
      。然被告於上開時地以言語恐嚇祈娟等情，業據證人李曉
      鈺、李叔訓、祈娟等人證述明確，而證人李聚訓於偵查中
      證述：被告向伊太太祈娟威脅說『你這北京狗滾回北京去
      ，你跪下來求我都沒有用』等語（見偵查卷第15頁），足
      認證人李聚訓乃在強調被告恐嚇之言語，因而就其與祈娟
      、被告到場之前後，並未詳細且明確說明，尚不影響其證
      述之可信性，附此敘明。
四、原審認被告罪證明確，依刑事訴訟法第449 條第1 項前段、
    第454 條2 項，刑法第2 條第1 項後段、第305 條、第42條
    第3 項（原判決誤載為第2 項），刑法施行法第1 條之1 ，
    判處被告罰金6,000 元，如易服勞役，以1,000 元折算1 日
    ，其認事用法並無違誤，量刑亦屬妥適，上訴人即被告之上
    訴空言否認犯罪，而指摘原判決不當，並無理由，應予駁回
    。
據上論斷，應依刑事訴訟法第455 條之1 第1 項、第3 項、第36
8 條、第373 條、第364 條，判決如主文。
本案經檢察官乙○○到庭執行職務。
中　　華　　民　　國　　96　　年　　7 　　月　　6 　　日
                  刑事第十五法  審判長法  官 唐照明
                                      法  官 文昌
                                      法　官 梁淑美
以上正本證明與原本無異。
不得上訴。
中　　華　　民　　國　　96　　年　　7 　　月　　6 　　日
  　　　　　　　　　　　　　　　　　　書記官 林麗文
